臺灣新竹地方法院民事裁定  
111年度聲字第12號
聲  請  人  程德軒  
上列聲請人因請求返還借款事件（本院110年度簡上字第4號），
聲請交付法庭錄音光碟，本院裁定如下：
    主  文
聲請人於繳納費用後，准予交付本院一一０年度簡上字第四號請
求返還借款事件，於民國一一０年一月二十八日準備程序期日、
同年七月二十一日言詞辯論期日之法庭錄音光碟。
聲請人就前項所示法庭錄音光碟內容，不得散布、公開播送，或
為非正當目的使用。
聲請費用由聲請人負擔。
    理  由
一、按當事人及依法得聲請閱覽卷宗之人，因主張或維護其法律
    上利益，得於開庭翌日起至裁判確定後6個月內，繳納費用
    聲請法院許可交付法庭錄音內容；依法令得不予許可或限制
    聲請閱覽、抄錄或攝影卷內文書者，法院得不予許可或限制
    交付法庭錄音或錄影內容，法院組織法第90條之1第1項前段
    、第2項分別定有明文。又當事人及依法得聲請閱覽卷宗之
    人，因主張或維護其法律上利益，聲請交付法庭錄音內容時
    ，應敘明理由，由法院為許可與否之裁定；前項聲請經法院
    裁定許可者，每張光碟應繳納費用新臺幣50元；持有法庭錄
    音內容之人，就取得之錄音內容，不得散布、公開播送，或
    為非正當目的使用，亦為法庭錄音錄影及其利用保存辦法第
    8條、法院組織法第90條之4第1項所明定。
二、聲請意旨略以：聲請人為本院110年度簡上字第4號請求返還
    借款事件之被上訴人，於民國（下同）110年1月28日及110
    年7月21日庭期開庭內容，該案上訴人於準備及言詞辯論程
    序中有自認行為，為維護法律上利益及將審判期日有關上訴
    人之訊問內容及陳述事項轉譯提出於臺灣桃園地方法院，聲
    請准予交付110年1月28日及110年7月21日開庭期日法庭錄音
    等語。
三、經查：聲請人為本院110年度簡上字第4號請求返還借款事件
    之被上訴人，為有權聲請交付錄音光碟之人，其在得聲請期
    間內提出本件聲請，復已敘明聲請交付法庭錄音以維護其法
    律上利益之理由，與維護其法律上利益有關，且無法令規定
    得不予許可或限制聲請閱覽、抄錄或攝影卷內文書之情形，
    亦未涉及國家機密或其他依法令應予保密事項，是其聲請交
    付本院110年度簡上字第4號請求還借款事件之上開言詞辯論
    期日之法庭錄音光碟，核無不合，應予准許。另聲請人依法
    就取得之法庭數位錄音光碟內容，不得散布、公開播送，或
    為非正當目的使用，併特予裁示，以促其注意遵守。
四、爰裁定如主文。
中　　華　　民　　國　　111 　年　　6 　　月　　28　　日
                  民事第一庭審判長法　官　李珮瑜
　　　　　　　　　                法  官  李宇璿
　　　　　　　　　                法  官  楊明箴
以上正本係照原本作成。
如對本裁定抗告，須於裁定送達後10日內向本院提出抗告狀，並
繳納抗告費新臺幣1,000元。
中　　華　　民　　國　　111 　年　　6 　　月　　29　　日
                                  書記官　劉亭筠